【裁判字號】    95,上易,503
【裁判日期】    950912
【裁判案由】    竊盜
【裁判全文】
臺灣高等法院高雄分院刑事判決         95年度上易字第503號
上  訴  人  戊○○
即  被  告
                  （現於台灣高雄第二監獄執行中）
            丁○○
上列上訴人等因竊盜案件，不服臺灣高雄地方法院94年度易字第
1941號中華民國95年5 月30日第一審判決（起訴案號：臺灣高雄
地方法院檢察署94年度偵字第21170 號、移送併辦案號：94年度
偵字第24462 號、95年度偵字第981 號、第1062號），提起上訴
，本院判決如下：
    主  文
原判決撤銷。
戊○○、丁○○共同連續竊盜，均累犯，各處有期徒刑壹年。
    事  實
一、戊○○前曾於民國（下同）91年間犯竊盜罪，經原審法院判
    處有期徒刑1 年確定，於民國93年1 月26日縮短刑期執行完
    畢；丁○○前亦因竊盜及施用毒品罪，分別經原審法院以91
    年度簡字第441 號判處竊盜有期徒刑6 月、以92年度訴字第
    791 號判處施用第一級毒品有期徒刑10月、以92年度易字第
    1113 號 判處竊盜有期徒刑6 月確定，三罪經定執行刑為有
    期徒刑1 年8 月，於94年6 月17日假釋出監，所餘刑期甫於
    94年8 月19日屆滿，其間未經撤銷假釋，以已執行論；詎2
    人仍未警惕，復基於意圖為自己不法之竊盜概括犯意聯絡，
    先後於如附表所示之時、地，共乘TWT －377 號輕型機車沿
    路搜尋，如見停放路旁之自小貨車未上鎖，即由其中一人在
    機車上把風接應，另一人下車開啟貨車車門，徒手竊取置於
    車內之財物（分工方式及所竊財物詳如附表所示），嗣分別
    於如附表所示之時、地，為警查獲。
二、案經高雄縣政府警察局鳳山分局、仁武分局、屏東縣警察局
    屏東分局分別移送臺灣高雄地方法院檢察署檢察官偵查起訴
    及移送併辦。
    理  由
壹、程序方面：
    本件上訴人即被告戊○○、丁○○所犯係死刑、無期徒刑、
    最輕本刑為3 年以上有期徒刑以外之罪，其於準備程序中就
    被訴事實為有罪之陳述，經法官告知簡式審判程序之旨，並
    聽取公訴人、被告之意見後，本院認為適宜進行簡式審判程
    序，合先敘明。
貳、實體方面：
一、前開事實，業據上訴人即被告戊○○、丁○○於本院審理中
    供承不諱，核與證人即被害人辛○○、甲○○、丙○○、李
    政翰、乙○○、己○○、庚○○於警詢中所證述情節相符（
    鳳警刑移字第940002008 號卷第13、15頁；鳳警刑移字第
    94000 號卷第11頁；鳳警刑移字第940002329 號卷第11頁；
    高縣仁警偵移字第940001401 號卷第7 頁；屏警刑字第
    950000233 號卷第11、13頁），並有贓物認領保管單共7 份
    、照片共15幀附卷可稽（鳳警刑移字第940002008 號卷第16
    至19頁；鳳警刑移字第94000 號卷第23至24頁；鳳警刑移字
    第940002329 號卷第23至25頁；高縣仁警偵移字第
    940001401 號卷第14、18頁；屏警刑字第950000233 號卷第
    25、26、29至31頁），被告2 人之自白既有上述卷證可資佐
    證，核與事實相符，本件事證明確，被告2 人之犯行均堪認
    定。
二、核被告戊○○、丁○○所為，均係犯刑法第320 條第1 項之
    竊盜罪，被告2人間就上開竊盜犯行，有犯意聯絡及行為分
    擔，皆為共同正犯。渠等先後7次共同竊盜犯行，時間緊接
    ，觸犯構成要件相同之罪名，顯均基於概括犯意反覆為之，
    均為連續犯，應依刑法第56條之規定以一罪論，並加重其刑
    ；又被告行為後，刑法第56條連續犯之規定，業於94年2月2
    日修正公布刪除，並於95年7月1日施行，則被告之犯行，因
    行為後新法業已刪除連續犯之規定，此刪除雖非犯罪構成要
    件之變更，但顯已影響行為人刑罰之法律效果，自屬法律有
    變更，依新法第2條第1項規定，比較新、舊法結果，仍應適
    用較有利於被告之行為時法律即舊法論以連續犯（最高法院
    95年第8次刑事庭會議決議參照）。移送併辦部分即如附表
    編號4至7所示之4件共同竊盜犯行，雖未據起訴，惟與起訴
    部分即如附表編號1至3所示之犯行，有連續犯之裁判上一罪
    關係，均為起訴效力所及，本院自應併予審理。又被告二人
    分別有如事實欄所示之犯罪科刑情形，各有臺灣高等法院被
    告前案紀錄表1份在卷可按。被告等前有如事實欄所示之犯
    罪科刑紀錄，有臺灣高等法院被告前案紀錄表1份在卷可按
    ，其等於受有期徒刑執行完畢後，5年內故意再犯本件有期
    徒刑以上之罪，不論依修正前之刑法第47條，或修正後之刑
    法第47條第1項之規定，均構成累犯，對被告而言並無有利
    或不利之情形，自不生新舊法比較之問題，應逕依修正前之
    刑法第47條，論以累犯，並加重其刑，並分別依法遞加之。
三、原審對被告戊○○、丁○○予以論罪科刑，固非無見，惟查
    ：被告2人於附表所示時、地行竊，皆係乘停於路旁之自用
    小貨車車門未上鎖之機會，徒手竊取置於車內之財物，顯係
    因一時貪念之順手牽羊舉動，雖行竊次數多達7 次，尚難認
    已有犯罪之習慣，原判決僅以被告等自94年9 月14日起至95
    年2 月6 日止，連續行竊達7 次之多，犯行頻繁，屢經查獲
    仍一再犯案，遽認有犯罪習慣，尚有未洽，被告2 人上訴意
    旨，執此指摘原判決不當，為有理由，應由本院將原判決予
    以撤銷改判；審酌被告2 人均值青壯，身心健全，不思以正
    當工作賺取生活所需，竟貪圖不法利益，多次竊取他人手機
    等財物，固無足取，惟念渠等均於審理中坦承犯行，所竊手
    機等財物已發還被害人，犯罪後態度尚可等一切情狀，各量
    處有期徒刑1 年；又被告等尚難證明已有犯罪習慣，公訴人
    請求依竊盜犯贓物犯保安處分條例第3 條第1 項第1 款、第
    2 款之規定，諭知令入勞動場所強制工作，以資矯治，核無
    必要，併予敘明。
據上論斷，應依刑事訴訟法第369條第1項前段、第364條、第299
條第1項前段，刑法第28條、第320條第1項、修正前刑法笫56 條
、第47條，罰金罰鍰提高標準條例第1條前段，判決如主文。
本案經檢察官沈紹嘉到庭執行職務。
中    華    民    國    95    年    9     月    12    日
                  刑事第七庭    審判長法  官  莊飛宗
                                      法  官  黃三友
                                      法  官  黃憲文
以上正本證明與原本無異。
不得上訴。
中    華    民    國    95    年    9     月    13    日
                                      書記官  施耀程
附錄本件判決論罪科刑法條：
中華民國刑法第320條第1項
(普通竊盜罪)
意圖為自己或第三人不法之所有，而竊取他人之動產者，為竊盜
罪，處5年以下有期徒刑、拘役或500元以下罰金。
附表：
┌──┬────┬─────┬───┬───────┬─────┬───┬─────┐
│編號│犯罪時間│犯罪地點  │行為人│犯罪方式      │所竊物品  │被害人│查獲情形  │
├──┼────┼─────┼───┼───────┼─────┼───┼─────┤
│ 1  │94年9 月│高雄市前鎮│戊○○│戊○○騎乘機車│辛○○所有│辛○○│於94年10月│
│    │14日上午│區○○路與│丁○○│把風接應，張翰│Mitsubishi│      │3日下午2時│
│    │10時30分│永豐街口  │      │平開啟車號3R－│M320型    │      │30分在高雄│
│    │許      │          │      │3536號自小貨車│序號350926│      │縣鳳山市光│
│    │        │          │      │車門（未上鎖）│00000000號│      │遠路165號 │
│    │        │          │      │，徒手竊得置於│行動電話  │      │前為警查獲│
│    │        │          │      │駕駛座上之財物│1支       │      │          │
├──┼────┼─────┼───┼───────┼─────┼───┼─────┤
│ 2  │94年9 月│高雄縣鳳山│ 同上 │丁○○騎乘機車│甲○○所有│甲○○│   同上   │
│    │14日上午│市○○○路│      │把風接應，張翰│Motorola  │      │          │
│    │11時30分│與鳳南路口│      │添開啟車號1235│V70型     │      │          │
│    │許      │          │      │－GS號自小貨車│序號350926│      │          │
│    │        │          │      │車門（未上鎖）│0000000號 │      │          │
│    │        │          │      │，徒手竊得置於│行動電話  │      │          │
│    │        │          │      │前乘客座上財物│1支       │      │          │
├──┼────┼─────┼───┼───────┼─────┼───┼─────┤
│ 3  │94年10月│高雄縣鳳山│ 同上 │戊○○騎乘機車│丙○○所有│丙○○│   同上   │
│    │3 日下午│市○○路  │      │把風接應，張翰│NOKIA     │      │          │
│    │4 時15分│338號前   │      │平開啟車號YX－│2100型    │      │          │
│    │許      │          │      │6502號自小貨車│序號352535│      │          │
│    │        │          │      │車門（未上鎖）│000000000 │      │          │
│    │        │          │      │，徒手竊得置於│號行動電話│      │          │
│    │        │          │      │方向盤旁之財物│1支       │      │          │
├──┼────┼─────┼───┼───────┼─────┼───┼─────┤
│ 4  │94年10月│高雄縣鳳山│ 同上 │丁○○騎乘機車│李政翰所有│李政翰│於94年10月│
│    │20日中午│市○○○路│      │把風接應，張翰│之土色背包│      │20日下午3 │
│    │12時許  │75號前    │      │添開啟車號XA－│1個內有： │      │時20分許在│
│    │        │          │      │4056號自小貨車│存摺3本   │      │高雄縣鳳山│
│    │        │          │      │車門（未上鎖）│金融卡l張 │      │市○○○路│
│    │        │          │      │，徒手竊得置於│明細表20張│      │639 號前  │
│    │        │          │      │駕駛座旁之財物│估價單1本 │      │為警查獲  │
│    │        │          │      │              │目錄表1本 │      │          │
│    │        │          │      │              │原子筆1支 │      │          │
├──┼────┼─────┼───┼───────┼─────┼───┼─────┤
│ 5  │94年12月│高雄市左營│ 同上 │丁○○騎乘機車│乙○○所有│乙○○│於94年12月│
│    │23日下午│區○○○路│      │把風接應，張翰│手提包1個 │      │23日下午1 │
│    │1 時許  │295號前   │      │添開啟車號DI－│內有：    │      │時30分許在│
│    │        │          │      │3741號自小貨車│Sony行動電│      │高雄縣大社│
│    │        │          │      │車門（未上鎖）│話1支     │      │鄉○○路與│
│    │        │          │      │，徒手竊得車內│提款卡1張 │      │大新路口  │
│    │        │          │      │財物          │          │      │為警查獲  │
├──┼────┼─────┼───┼───────┼─────┼───┼─────┤
│ 6  │95年2 月│屏東縣屏東│ 同上 │戊○○騎乘機車│己○○所有│己○○│於95年2月6│
│    │6 日下午│市○○路與│      │把風接應，張翰│Motorola  │      │日下午5時 │
│    │4 時30分│博愛路口  │      │平開啟車號D7－│行動電話  │      │30分許在屏│
│    │許      │          │      │6042號自小貨車│1支       │      │東縣屏東市│
│    │        │          │      │車門（未上鎖）│          │      │中正路458 │
│    │        │          │      │，徒手竊得車內│          │      │號前為警查│
│    │        │          │      │財物          │          │      │獲        │
├──┼────┼─────┼───┼───────┼─────┼───┼─────┤
│ 7  │95年2 月│屏東縣屏東│ 同上 │戊○○騎乘機車│庚○○所有│庚○○│   同上   │
│    │6 日下午│市○○路  │      │把風接應，張翰│DBTEL行 │      │          │
│    │5 時30分│458號前   │      │平開啟車號WN－│ 動電話1支│      │          │
│    │許      │          │      │0308號自小貨車│TIME行動│      │          │
│    │        │          │      │車門（未上鎖）│ 電話1支  │      │          │
│    │        │          │      │，徒手竊得車內│          │      │          │
│    │        │          │      │財物          │          │      │          │
└──┴────┴─────┴───┴───────┴─────┴───┴─────┘


司法院資訊處製作；財團法人民間司法改革基金會備份。
